臺灣高雄地方法院刑事判決　　　　　　　94年度訴字第4081號
公　訴　人　臺灣高雄地方法院檢察署檢察官
被　　　告　甲○○
上列被告因毒品危害防制條例案件，經檢察官提起公訴（94年度
毒偵字第8726號），被告於準備程序就被訴事實為有罪之陳述，
本院聽取當事人之意見後，合議庭裁定改以簡式審判程序審理，
本院判決如下：
    主  文
甲○○施用第一級毒品，累犯，處有期徒刑捌月。
    事  實
一、甲○○前於民國89年間因違反毒品危害防制條例案件，經本
    院以89年度訴字第1240號判處有期徒7 月確定，其並入監服
    刑，嗣於91年7 月7 日縮刑期滿執行完畢而出監。嗣復因竊
    盜案件、違反毒品危害防制條例案件，經本院分別以92年度
    易字第1070號、92年度訴字第2703號判處有期徒刑5 月、10
    月確定，並經本院以93年度聲字第2060號定應執行刑為1年1
    月，並於94年2 月10日因縮刑期滿執行完畢而出監。
二、甲○○於88年間因施用毒品案件，經本院以88年度毒聲字第
    2756號裁定送觀察、勒戒後，經評定無繼續施用毒品之傾向
    ，經臺灣高雄地方法院檢察署檢察官於88年6 月26日以88年
    度偵緝字第975 號不起訴處分確定。復於89年間又因施用毒
    品案件，經本院以89年度毒聲字第3392號裁定送觀察勒戒，
    經評定有繼續施用毒品之傾向，本院復以89年度毒聲字第38
    43號裁定令入戒治處所強制戒治，於90年12月11日戒治完畢
    出所。詎甲○○明知海洛因業經公告列為毒品危害防制條例
    第2 條第2 項第1 款之第一級毒品，均不得非法持有、施用
    ，竟猶不知戒絕悔改，仍基於施用第一級毒品海洛因及第二
    級毒品甲基安非他命之犯意，於94年9 月9 日上午10時許，
    在高雄縣大寮鄉○○村○○路108 之11號住處，以針筒注射
    身體之方式，施用第一級毒品海洛因1 次。嗣於94年9 月9
    日下午2 時50分許，因騎乘車牌號碼KEO ─168 號重型機車
    行經高雄市○○區○○路與高鳳路口闖紅燈，為警攔下盤查
    ，發現手臂有多新舊針孔痕跡，並有多次施用毒品之紀錄，
    疑有施用毒品之犯行，經甲○○同意後為警採尿送驗查悉上
    情。
三、案經高雄市政府警察局小港分局移送臺灣高雄地方法院檢察
    署檢察官偵查起訴。
    理  由
壹、程序部分：
一、本件被告所犯係死刑、無期徒刑、最輕本刑為3 年以上有期
    徒刑以外之罪，其於準備程序中就被訴事實為有罪之陳述，
    經法官告知簡式審判程序之旨，並聽取公訴人、被告之意見
    後，本院認為適宜獨任進行簡式審判程序，故本件適用簡式
    審判程序審理，合先敘明。
貳、實體部分：
一、右揭犯罪事實，業據被告甲○○於本院審理中坦承不諱（參
    見本院審理卷第28頁），被告於94年9 月9 日下午6 時25分
    許為警採尿送驗，呈嗎啡陽性反應，此有高雄市政府警察局
    小港分局嫌疑人尿液代碼與姓名對照表、高雄市立凱旋醫院
    94年9 月19日編號00000000號濫用藥物尿液檢驗報告（參見
    警卷第9 頁、第10頁），被告上開自白與事實相符，堪信為
    真實。
二、再查，被告於88年間因施用毒品案件，經本院以88年度毒聲
    字第2756號裁定送觀察、勒戒後，經評定無繼續施用毒品之
    傾向，經臺灣高雄地方法院檢察署檢察官於88年6 月26日以
    88 年 度偵緝字第975 號不起訴處分確定。復於89年間又因
    施用毒品案件，經本院以89年度毒聲字第3392號裁定送觀察
    勒戒，經評定有繼續施用毒品之傾向，本院復以89年度毒聲
    字第38 43 號裁定令入戒治處所強制戒治，於90年12月11日
    戒治完畢出所確定，有本院被告院內索引卡紀錄表、臺灣高
    等法院被告全國前案紀錄表、在監在押紀錄表、臺灣高雄地
    方法院檢察署刑案資料查註紀錄表各1 份在卷可稽，被告於
    強制戒治執行完畢後5 年內犯施用第一級毒品犯行，事證明
    確，應依法予以論罪科刑。
三、核被告所為，係犯毒品危害防制條例第10條第1 項施用第一
    級毒品罪。至於被告持有第一級毒品犯行，本應以持有毒品
    罪論，惟其持有後進而施用，其持有之低度行為均應被施用
    之高度行為所吸收，故不另論其持有毒品罪。末查，被告曾
    甲○○前於民國89年間因違反毒品危害防制條例案件，經本
    院以89年度訴字第1240號判處有期徒7 月確定，其並入監服
    刑，嗣於91年7 月7 日縮刑期滿執行完畢而出監。嗣復因竊
    盜案件、違反毒品危害防制條例案件，經本院分別以92年度
    易字第1070號、92年度訴字第2703號判處有期徒刑5 月、10
    月確定，並經本院以93年度聲字第2060號定應執行刑為1年1
    月，並於94年2 月10日因縮刑期滿執行完畢而出監，有臺灣
    高等法院被告全國前案紀錄表及臺灣高雄地方法院檢察署刑
    案資料查註紀錄表各1 份在卷可稽，其於刑之執行完畢，5
    年以內再犯本件有期徒刑以上之罪，為累犯，依刑法第47條
    規定加重其刑。爰審酌被告前因施用毒品案件，經觀察勒戒
    、強制戒治後，竟再繼續施用毒品，顯見意志不堅，惟其犯
    罪係戕害自身及犯後態度、智識程度等一切情狀，量處如主
    文所示之刑，以資懲儆。
據上論斷，應依刑事訴訟法第273 條之1 第1 項、299 條第1 項
前段，毒品危害防制條例第10條第1 項，刑法第11條前段、第47
條，判決如主文。
本案經檢察官黃雯麗到庭執行職務
中      華    民    國    94   年   12    月    7     日
                  鳳山刑事第二庭 法  官  廖建瑜
以上正本證明與原本無異。
如不服本判決，應於收受送達後10日內向本院提出上訴書狀。
中　　華　　民　　國　　94　　年　　12　　月　　7 　　日
　　　　　　　  　　　　　       書記官  張家榮
毒品危害防制條例第10條
施用第一級毒品者，處 6 月以上 5 年以下有期徒刑。
施用第二級毒品者，處 3 年以下有期徒刑。
